---
title: "Invasive"
author: "Ivan Gonzalez"
date: "October 13, 2015"
output: pdf_document
---

El siguiente código replica la metodología propuesta por Magee y colaboradores (2009) y presenta una agregación para capas políticas y administrativas de Colombia.

```{r setdir, echo = FALSE}
setwd("C:/IAvH/BioReportes/products/invasive/Magee")
```

Cargar paquetes necesarios
```{r pack}
memory.limit(size = 30000)
library(raster)
library(maptools)
library(sp)
library(rgdal)
library(GGally)
```


#2. INVASIBILIDAD
Se carga la información de los factores
```{r factors, echo = TRUE, cache = TRUE, message=F, warning=F}
colombia <- readOGR('.', 'COLOMBIA')
natural <- raster('natural.tif')
transformado <- raster('transformado.tif')

# Cercania areas portegidas
DIST_PNN <- raster('distProtArea.tif')
DIST_VIAS <- raster('distWays_prj.tif')
DIST_CASCOS <- raster("distUrban.tif" )
  
# Porcentaje de vecinos 
areas <- natural
areas[areas == 3] <- 1
areas[is.na(areas)] <- 0
vecinos.nat <- focal(areas, w = matrix(1/9, nrow = 3, ncol = 3))
vecinos.nat <- vecinos.nat * 100

# Estandarizar y cortar
estandar01 <- function(x){
  return((x - min(x[], na.rm = TRUE))/(max(x[], na.rm = TRUE) - min(x[], na.rm = TRUE)))
}

DIST_PNN_EST <- estandar01(mask(DIST_PNN, colombia))
DIST_CASCOS_EST <- 1 - estandar01(mask(DIST_CASCOS, colombia))
#DIST_VIAS <- projectRaster(DIST_VIAS, crs = colombia@proj4string)
#DIST_VIAS <- resample(DIST_VIAS, DIST_PNN_EST, filename = 'distWays_prj.tif')
DIST_VIAS_EST <- 1 - estandar01(mask(DIST_VIAS, colombia))

par(mfrow = c(2, 3))
plot(DIST_PNN_EST, main="DIST PNN")
plot(DIST_CASCOS_EST, main="DIST CASCOS")
plot(DIST_VIAS_EST, main="DIST VIAS")
plot(transformado, main="TRANSFORMADO")
plot(vecinos.nat, main="CONECTIVIDAD")

factorsDF <- na.omit(as.data.frame(stack(DIST_PNN_EST, DIST_CASCOS_EST, DIST_VIAS_EST, vecinos.nat)))
names(factorsDF) <- c('dist_PNN', 'dist_Urban', 'dist_Vias', 'Conectividad')
cor(factorsDF)
```

Una vez teniendo lista la información se hace la suma de factores. Se realizará una suma variando la presencia de la capa de vecinos y ecosistemas transformados en la ecuación. Se grafican los resultados y la relación entre los tres resultados
```{r calc_variables, cache = TRUE}
AREA_PELIGRO_todo <- (transformado + DIST_PNN_EST + DIST_CASCOS_EST + DIST_VIAS_EST + (vecinos.nat/100))/5
AREA_PELIGRO_tran <- (transformado + DIST_PNN_EST + DIST_CASCOS_EST + DIST_VIAS_EST)/4
AREA_PELIGRO_cone <- (DIST_PNN_EST + DIST_CASCOS_EST + DIST_VIAS_EST + (vecinos.nat/100)) /4

writeRaster(AREA_PELIGRO_todo, 'PELIGRO_todo.tif', overwrite = TRUE)
writeRaster(AREA_PELIGRO_tran, 'PELIGRO_tran.tif', overwrite = TRUE)
writeRaster(AREA_PELIGRO_cone, 'PELIGRO_cone.tif.', overwrite = TRUE)

par(mfrow = c(1, 3), mar = c(3, 2, 3, 2))
plot(AREA_PELIGRO_todo, main = "FACTORES con\nconectividad y transformado", zlim = c(0, 1))
plot(AREA_PELIGRO_tran, main = "FACTORES con\ntransformado", zlim = c(0, 1))
plot(AREA_PELIGRO_cone, main = "FACTORES con\nconectividad", zlim = c(0, 1))

resultsDF <- na.omit(as.data.frame(stack(AREA_PELIGRO_todo, AREA_PELIGRO_tran, AREA_PELIGRO_cone)))
names(resultsDF) <- c('Todo', 'Transf', 'Conec')
cor(resultsDF)
```

 

#  2. INVASIVIDAD
Se requiere dos archivos que contengan el nombre de las especies con mapas disponibles y con el valor de invasibilidad

```{r speciesList, echo = TRUE}
# Seleccionar especies con modelos disponibles
speciesMod <- read.csv("SpTaxonomy.csv", as.is = TRUE)
riesgo <- read.csv("Clasificacion de riesgo.csv", as.is = TRUE)
riesgo$scientificName <- gsub('_', ' ', riesgo$especie_aceptada)             
riesgo.especies <- riesgo[which(riesgo$scientificName %in% speciesMod$scientificName & 
                                  !is.na(riesgo$Calificación.de.riesgo)), ]

riesgo.especies$est <- as.numeric(riesgo.especies$Calificación.de.riesgo)/
  max(as.numeric(riesgo.especies$Calificación.de.riesgo)) + 1
```

Se cargan los mapas de probabilidad de cada especie
```{r speciesMaps, echo = FALSE, cache = TRUE}
# 2.1 Idoneidad de establecimimento potencial
modelos <- paste0('tifs2014/', riesgo.especies$scientificName, ".tif")
MODELOS <- stack(modelos)
names(MODELOS) <- riesgo.especies$scientificName
```

Se genera el calculo por cada especie usando los mapas de idoneidad y el valor de invasibilidad
```{r calc_species, cache = TRUE}
AREA_PELIGRO <- resample(AREA_PELIGRO_todo, MODELOS[[1]])
RIESGOS <- stack()
for (i in 1:length(modelos)){
  invasividad <- riesgo.especies$est[i]
  idoneidad <- MODELOS[[i]]
  idoneidad[is.na(idoneidad[])] <- 0
  invasibilidad <- (idoneidad + 1) * invasividad
  riesgo <- log( (AREA_PELIGRO * invasibilidad) + 1)
  RIESGOS <- addLayer(RIESGOS, riesgo)
  cat(paste(i))
}

sum.riesgos <- sum(RIESGOS)
sum.riesgos.est <- estandar01(sum.riesgos)
writeRaster(sum.riesgos, 'riesgo.tif', overwrite = TRUE)
writeRaster(sum.riesgos.est, 'riesgo_01.tif', overwrite = TRUE)

par(mfrow = c(1, 1))
plot(sum.riesgos.est, 'Estandar')
```

```{r plottHide, echo = FALSE, cache = TRUE}
png('Magee_Results_bgGrey.png', width = 1200, height = 800, units = 'px')
par(mfrow = c(1, 3), bg = 'lightgrey', bty = 'n')
plot(AREA_PELIGRO_todo, xlab = '', ylab = '', axes = FALSE)
plot(AREA_PELIGRO_tran, xlab = '', ylab = '', axes = FALSE)
plot(AREA_PELIGRO_cone, xlab = '', ylab = '', axes = FALSE)
dev.off()

png('Magee_Factors_bgGrey.png', width = 1200, height = 800, units = 'px')
par(mfrow = c(2, 3), bg = 'lightgrey', bty = 'n')
plot(transformado, xlab = '', ylab = '', axes = FALSE)
plot(DIST_PNN_EST, xlab = '', ylab = '', axes = FALSE)
plot(DIST_CASCOS_EST, xlab = '', ylab = '', axes = FALSE)
plot(DIST_VIAS_EST, xlab = '', ylab = '', axes = FALSE)
plot(vecinos.nat, xlab = '', ylab = '', axes = FALSE)
dev.off()

```